Inventaris van de bestekken der Genie [Code 21.17]
Nationaal Archief, Den Haag
Ministerie van Oorlog: Bestekken der Genie [Code 21.17]
Oorlog / Bestekken Genie
1861-1913
merendeel 1861-1911
D26025
1.80 meter; 11 inventarisnummers.
Normale geschreven, getypte en gedrukte documenten, geen bijzondere handschriften.
Nationaal Archief, Den Haag
Ministerie van Oorlog
De aanleg en het onderhoud van vestingwerken en militaire gebouwen was een taak van de Genie.Het archief bevat bestekken en voorwaarden, en deels werktekeningen van aanbestedingen van nieuw te bouwen of te wijzigen bouwwerken en onderhoudswerkzaamheden.
Geschiedenis van het archiefbeheer
De verwerving van het archief
Zoals boven gesteld is het archief in 1973 bij het Algemeen Rijksarchief binnengekomen
De verwerving van het archief
Het archief is bij Koninklijk Besluit of ministeriële beschikking overgebracht.
Inhoud en structuur van het archief
2.13
Aanwijzingen voor de gebruiker
Openbaarheidsbeperkingen
Volledig openbaar.
Materiële beperkingen
Aanvraaginstructie
Openbare archiefstukken kunnen online worden aangevraagd en gereserveerd. U kunt dit ook via de terminals in de studiezaal van het Nationaal Archief doen. Om te kunnen reserveren dient u de volgende stappen te volgen:
U maakt een profiel aan op www.gahetna.nl, en logt vervolgens in
Via de archiefinventaris (alleen de beschrijvingen met rode nummers) selecteert u het gewenste archiefstuk door op de knop 'Reserveren' te klikken
In het volgende scherm geeft u aan op welke dag u het archiefstuk wilt inzien
Indien u zich bevindt in de studiezaal en een tafelnummer heeft ontvangen kunt u dit nummer vermelden. Als u geen tafelnummer heeft kunt u tafelnummer 777 laten staan
Vervolgens bevestigt u uw reservering door deze te versturen.
Verwant materiaal
Beschikbaarheid van kopieën
Beschrijving van de series en archiefbestanddelen
- Arnhem, 1898/1906; Amsterdam, 1864/1911; Assen,1903/1911; Bergen op Zoom, 1900/1911, 1; 1 doos
- Beverwijk, 1905/1911; Breda, 1899/1911; Brielle, 1862/1911; Delfzijl, 1866/1971, 2; 1 doos
- Delft, 1861/1911; Geertruidenberg, 1873/1911; Gouda, 1871/1910, 3; 1 doos
- Gorinchem, 1900/1911, 4; 1 doos
- 's-Gravenhage, 1862/1897; Harderwijk, 1874/1911, 5; 1 doos
- Haarlem, 1895/1910, 6; 1 doos
- Den Helder, 1862/1910; Hellevoetsluis, 1885/1908; Hembrug, 1911; Heusden, 1862/1873; Hoek van Holland, 1908/1911; Hoogezand, 1909; Hoorn, 1865/1911; Krommenie, 1903, 7; 1 doos
- 's-Hertogenbosch, 1861/1911; Kampen, 1889/1911, 8; 1 doos
- Maastricht, 1901/1911; Milligen, 1889/1910; Muiden, 1861/1910; Nieuwersluis, 1892/1913; Oldebroek, 1890/1911; Ooltgensplaat, 1899; Purmerend, 1911; Schoonhoven, 1911Terneuzen, 1910; Tilburg, 1909/1910; Uithoorn, 1908/1911, 9; 1 doos
- Nijmegen, 1861/1911; Utrecht, 1866/1913, 10; 1 doos
- Venlo, 1861/1901;; Vlissingen, 1862/1911; Vught, 1860; Willemstad, 1862/1911, 11; 1 doos